【裁判字號】    95,訴,417
【裁判日期】    950614
【裁判案由】    
【裁判全文】
臺灣臺南地方法院刑事判決               95年度訴字第417號
公  訴  人  臺灣臺南地方法院檢察署檢察官
被      告  甲○○
上列被告因違反毒品危害防制條例案件，經檢察官提起公訴（95
年度毒偵字第526號）及移送併辦（95年度毒偵字第694號），被
告就被訴事實為有罪之陳述，本院裁定進行簡式審判程序，判決
如下：
    主  文
甲○○連續施用第一級毒品，累犯，處有期徒刑壹年貳月。扣案
之第一級毒品海洛因壹包（淨重零點零柒公克、空包裝重零點貳
參公克），沒收銷燬之。
    事  實
一、甲○○前因施用毒品案件，經本院以八十八年度毒聲字第五
    二三號裁定送觀察、勒戒後，認無繼續施用毒品之傾向，由
    台灣台南地方法院檢察署檢察官以八十八年度偵字第一九七
    九號為不起訴處分確定。復因施用毒品案件，經本院以八十
    九年度毒聲字第一九三九號裁定送觀察、勒戒後，認有繼續
    施用毒品之傾向，並經本院以八十九年度毒聲字第二三一四
    號裁定令入戒治處所施以強制戒治，於民國九十年七月三十
    一日保護管束期滿執行完畢，且由台灣台南地方法院檢察署
    檢察官提起公訴，經本院以八十九年度南簡字第五一三號判
    處有期徒刑六月確定。又因施用毒品案件，經本院以九十一
    年度毒聲字第一五一號裁定令入戒治處所施以強制戒治，於
    九十二年七月十五日停止戒治並交付保護管束出所，於九十
    二年十二月二日保護管束期滿執行完畢，且由台灣台南地方
    法院檢察署檢察官提起公訴，經本院以九十一年度易緝字第
    一三五號判處有期徒刑七月確定。再因違反毒品危害防制條
    例案件，經本院以九十二年度訴字第二五三號判處有期徒刑
    十月確定。前開二罪（有期徒刑七月及十月部分），並經本
    院以九十二年度聲字第九八二號裁定應執行有期徒刑一年三
    月確定，及接續執行上開有期徒刑六月，於九十三年十一月
    十一日假釋出監，並於九十四年三月二十一日保護管束期滿
    視為執行完畢。詎甲○○仍未戒除毒癮，復基於施用第一級
    毒品海洛因之概括犯意，自九十四月八月間之某日起至九十
    五年三月七日晚上止，在台南縣永康市○○○路「台塑加油
    站」及台南市○○○路○段「一心加油站」廁所內等處，將
    海洛因滲水以針筒注射之方式，連續施用第一級毒品海洛因
    多次。嗣於九十四年九月二十六日十八時五十分許，在台南
    市○○○路○段七巷十三弄二十二號前，因行跡可疑為警攔
    檢查獲，經同意對其採集尿液送驗，而查知上情。又於九十
    五年三月八日十六時四十五分許，在台南市○○○街一四五
    號前，因行跡可疑為警盤查查獲，並扣得第一級毒品海洛因
    一包（淨重○‧○七公克、空包裝重○‧二三公克）。
二、案經台南市警察局第一分局報請台灣台南地方法院檢察署檢
    察官偵查起訴及移送併案審理。
    理  由
一、本件被告甲○○所犯係死刑、無期徒刑、最輕本刑為三年以
    上有期徒刑以外之罪，其於準備程序中就被訴事實為有罪之
    陳述，經法官告知簡式審判程序之旨，並聽取公訴人及被告
    之意見後，認為適宜由受命法官獨任進行簡式審判程序，依
    刑事訴訟法第二百七十三條之一第一項規定，裁定由受命法
    官獨任進行簡式審判程序，合先敘明。
二、前揭事實，業據被告甲○○於警詢、偵查及本院審理時供承
    不諱，並被告經警查獲之時所採集之尿液，經分別送請長榮
    大學檢驗之結果，確均呈嗎啡之陽性反應，有長榮大學九十
    四年十一月十八日、九十五年三月十五日確認報告二紙、台
    南市警察局第一分局送驗尿液及年籍對照表二紙附卷可稽。
    且扣案之白色粉末一包（淨重○‧○七公克、空包裝重○‧
    二三公克），經送法務部調查局鑑定結果，確為第一級毒品
    海洛因，有該局九十五年五月九日調科壹字第二○○○○六
    二二一號鑑定通知書一紙在卷可按。是被告之自白核與事實
    相符，堪信為真實。又被告前因施用毒品案件，經本院以八
    十八年度毒聲字第五二三號裁定送觀察、勒戒後，認無繼續
    施用毒品之傾向，由台灣台南地方法院檢察署檢察官以八十
    八年度偵字第一九七九號為不起訴處分確定；復因施用毒品
    案件，經本院以八十九年度毒聲字第一九三九號裁定送觀察
    、勒戒後，認有繼續施用毒品之傾向，並經本院以八十九年
    度毒聲字第二三一四號裁定令入戒治處所施以強制戒治，於
    九十年七月三十一日保護管束期滿執行完畢；且因施用毒品
    案件，經本院以九十一年度毒聲字第一五一號裁定令入戒治
    處所施以強制戒治，於九十二年七月十五日停止戒治並交付
    保護管束出所，於九十二年十二月二日保護管束期滿執行完
    畢，有台灣高等法院被告前案紀錄表可按。是被告於強制戒
    治執行完畢釋放後，五年內再犯毒品危害防制條例第十條之
    罪，堪予認定。從而，本件事證明確，被告犯行應堪認定。
三、按海洛因係第一級毒品，毒品危害防制條例第二條第二項規
    定甚明。核被告甲○○所為，係犯該條例第十條第一項之施
    用第一級毒品罪。其多次持有海洛因後，進而施用，其持有
    行為應被其施用之行為所吸收，不另論罪。被告先後多次施
    用毒品犯行，時間緊接，觸犯構成要件相同之罪名，顯係基
    於概括犯意反覆為之，應依連續犯之規定論以一罪，並加重
    其刑。公訴意旨雖僅就被告自九十四年八月間之某日起至九
    十四年九月二十六日晚上八時二十分回溯二十六小時內之某
    時止，施用第一級毒品犯行加以起訴，惟其餘被告所為施用
    第一級毒品犯行，既與經起訴之部分有連續犯之裁判上一罪
    關係，自為起訴效力所及，且經檢察官聲請併案審理，本院
    當得加以審酌，附此敘明。又被告前因違反毒品危害防制條
    例案件，經本院分別判處有期徒刑六月及應執行有期徒刑一
    年三月確定，接續執行，於九十三年十一月十一日假釋出監
    ，並於九十四年三月二十一日保護管束期滿視為執行完畢，
    有台灣高等法院被告前案紀錄表可按，其於有期徒刑執行完
    畢後五年以內再犯有期徒刑以上之罪，為累犯，依法遞加重
    其刑。爰審酌被告前因施用毒品案件，經二次觀察、勒戒及
    強制戒治，並因三次違反毒品危害防制條例案件，經本院分
    別判處有期徒刑六月、七月及十月確定並執行後，仍不知悔
    改、警惕，猶繼續施用毒品，顯無戒除之決心，本不宜寬貸
    ，惟考量其施用毒品僅戕害己身，未危及他人，並所犯情節
    ，及犯後態度等一切情狀，量處如主文所示之刑，以資懲儆
    。另扣案之第一級毒品海洛因一包（合計淨重○‧○七公克
    、空包裝重○‧二三公克），應依毒品危害防制條例第十八
    條第一項前段之規定，宣告沒收併銷燬之（包裝袋因與毒品
    不能析離併予宣告沒收銷燬）。
據上論斷，應依刑事訴訟法第二百七十三條之一第一項、第二百
九十九條第一項前段，毒品危害防制條例第十條第一項、第十八
條第一項前段，刑法第十一條前段、第五十六條、第四十七條，
判決如主文。
本案經檢察官乙○○到庭執行職務。
中    華    民    國      95    年    6    月    14   日
                  刑事第一庭  法  官  洪榮家
以上正本證明與原本無異
如不服本判決，應於判決送達後十日內，向本院提出上訴狀
                              書記官  許悉愛
中    華    民    國      95    年    6    月    14   日
附錄本案論罪科刑法條全文：
毒品危害防制條例第十條第一項：
施用第一級毒品者，處六月以上五年以下有期徒刑。


司法院資訊處製作；財團法人民間司法改革基金會備份。
